【裁判字號】    91,訴,238
【裁判日期】    920909
【裁判案由】    毒品危害防制條例
【裁判全文】
臺灣嘉義地方法院刑事判決                          九十一年度訴字第二三八號
    公  訴  人  臺灣嘉義地方法院檢察署檢察官
    被      告  甲○○
    指定辯護人  楊勝夫律師
右列被告因違反毒品危害防制條例案件，經檢察官提起公訴（九十年度偵字第五三五
三號），本院判決如左：
    主  文
甲○○共同連續販賣第二級毒品，累犯，處有期徒刑柒年陸月。因犯罪所得之新臺幣
壹仟元、ＶＣＤ音響組合壹組及行動電話壹支（易利信牌，含易付卡壹張）均沒收之
，新臺幣壹仟元如全部或一部不能沒收時，以其財產抵償之；ＶＣＤ音響組合壹組及
行動電話壹支（易利信牌，含易付卡壹張）如全部或一部不能沒收時，追徵其價額。
    事  實
一、甲○○（綽號「雞仔村」），有麻醉藥品管理條例及藥物藥商管理條例等前科，
    並曾因麻醉藥品管理條例案件，經本院以八十六年易字第一八九五號判處有期徒
    刑七月，經上訴臺灣高等法院臺南分院以八十六年上易字第二八八八號撤銷原判
    決仍判有期徒刑七月確定，甫於民國八十七年九月二十五日（起訴書誤載為九月
    二十一日）執行完畢，猶不知悔改，復與綽號「兄仔」之不詳姓名、年籍成年男
    子，共同基於販賣第二級毒品安非他命之概括犯意，連續於：（一）九十年五月
    三十一日二十三時，在嘉義巿「世賢綜合批發市場」，以ＶＣＤ音響組合一組（
    葉國得所有，由丁○○、丙○○竊得，此部分竊盜犯行業經臺灣嘉義地方法院檢
    察署檢察官以九十年度偵字第三八四號起訴，本院九十年度易字第八六五號判
    決確定）為代價，販賣第二級毒品安非他命一小包（約值新臺幣【下同】一千元
    ）予丁○○、丙○○兄弟，供其等與及乙○○施用；（二）九十年六月二日某時
    （起訴書誤載為四月中旬），在嘉義巿「世賢綜合批發市場」，以一千元現金為
    代價，販賣第二級毒品安非他命一小包予丁○○、丙○○兄弟，供其等與乙○○
    施用；（三）九十年六月五日二十二時，在嘉義巿「世賢綜合批發市場」，以行
    動電話一支（易利信牌，含易付卡一張）為代價，販賣第二級毒品安非他命一小
    包（約值一千元）予丁○○、丙○○兄弟及乙○○；上揭三次犯行，均由甲○○
    收取現金或交易物品，再由「兄仔」檢視交易物品價值，將等值毒品經由甲○○
    交予丁○○、丙○○兄弟及乙○○。
二、案經嘉義縣警察局中埔分局報告臺灣嘉義地方法院檢察署檢察官偵查起訴。
    理  由
一、本件訊之被告甲○○矢口否認有何販賣第二級毒品安非他命犯行，辯稱：伊自八
    十七年出獄後即不再施用毒品；未販賣第二級毒品安非他命予證人丙○○、丁○○及乙○○等云云。經查：
    （一）被告販賣第二級毒品安非他命之犯行，業據證人乙○○證述：伊等所施用
          安非他命均係向被告購買，伊友人丁○○及丙○○以ＶＣＤ音響組合向被
          告換取第二級毒品安非他命一次；另向被告購買新臺幣一千元一次（詳見
          警卷九十年六月九日至十日警訊筆錄）；於偵查中證稱：警訊時伊所證述
          丙○○與丁○○以ＶＣＤ音響組合與被告交易毒品一節，係丁○○告知（
          詳見偵查卷九十年八月二十九日訊問筆錄）；伊與丙○○及丁○○在嘉義
          巿北社尾世賢市場前工廠空地，以行動電話為代價與被告交易毒品，而非
          以現金交易；至於以ＶＣＤ音響組合與被告交易毒品一節，則係丙○○與
          丁○○告知（詳見偵查卷九十一年三月四日訊問筆錄）；又證述：伊於九
          十年六月五日晚上十點多，與丁○○、丙○○一起拿手機跟被告換毒品，
          手機是丙○○去買的中古手機（詳見本院卷九十二年二月十九日訊問筆錄
          ）、用一千元買毒品那次，是伊聽丁○○兩兄弟說的，那時伊剛從勒戒所
          出來（六月一日），隔天兩兄弟就來找伊，伊沒有一起去，至於六月五日
          用手機換毒品那次，易利信牌手機是丙○○的，易付卡是被告上手要的，
          是伊去買的（詳見本院九十二年四月十五日訊問筆錄）及證稱：伊等和被
          告交易時，還有一個叫「兄仔」的人，開賓士車，伊等把手機拿給被告，
          被告把伊的手機拿去給「兄仔」的人看了之後，才把毒品由被告拿給伊等
          ，當時被告走路一跛一跛的，伊等警訊做完筆錄之後，這個「兄仔」有找
          伊等，問有無咬被告（詳見本院九十二年六月十八日訊問筆錄）等語；本
          院並帶同證人乙○○前往其所指交易地點勘驗：該地為「世賢綜合批發市
          場」，簡稱「世賢市場」，其前並確有一塑膠工廠，有卷附之證人乙○○
          繪製之位置圖、勘驗筆錄及現場照片九幀可稽；另據證人丁○○證述：伊
          與其弟丙○○以竊得之ＶＣＤ音響組合交由綽號「雞仔村」，住於嘉義巿
          北社尾，年約四十餘歲之男子，經其檢視價值後，換取數量不詳之少量安
          非他命毒品施用；時間約在九十年五月三十一日二十三時左右（詳見警卷
          九十年六月十日警訊筆錄）；於偵查中證稱：伊向被告購買毒品約二、三
          次，第一次係在嘉義巿北社尾附近巿場交易，先後曾以現金、行動電話及
          ＶＣＤ音響組合為代價向被告購買安非他命，伊曾告知證人乙○○以ＶＣ
          Ｄ影碟機購買毒品之事（詳見偵查卷九十年十二月二日訊問筆錄）；於本
          院調查中證述：交易的地點都是在世賢菜市場，三次被告都和他開賓士車
          的朋友一起來，乙○○跟伊及其弟去的那次，是用手機換毒品的那次，是
          在九十年六月五日晚上十點多，其餘兩次伊是和丙○○一起去的，因為Ｖ
          ＣＤ換得之毒品數量很少，所以隔兩天又拿一千元去跟被告買，時間應是
          在九十年六月二日（詳見本院九十二年七月二日訊問筆錄）等語；再訊之
          證人丙○○證稱：伊與胞兄即證人丁○○於九十年五月三十一日二十三時
          左右，由伊撥打電話予綽號「雞仔村」之男子，約在嘉義巿世賢巿場前交
          易安非他命毒品，渠等係以所竊得之ＶＣＤ音響組合交付予綽號「雞仔村
          」之男子，換取安非他命毒品一小包，價值約一千元，伊僅知綽號「雞仔
          村」之男子住址為嘉義巿湖北里北社尾路二八六號，其真實姓名係經警方
          提示口卡始知為甲○○，伊共向被告購買三次安非他命毒品，係於九十年
          五、六月間，分別以ＶＣＤ音響組合、行動電話換取價值約一千元之安非
          他命毒品，及以現金一千元購買之等三次（詳見警卷九十年六月十日警詢
          筆錄）、伊等共向被告購買毒品三次，分別以現金一千元、行動電話、Ｖ
          ＣＤ音響組合為代價，在嘉義巿世賢巿場前交易，與丁○○及乙○○同往
          購買（詳見偵查卷九十年十二月三日訊問筆錄）、換ＶＣＤ音響組合那一
          次是我和我哥一起去偷的，所以我和我哥一起去換毒品，乙○○則是和我
          去用手機跟被告換毒品那一次，我們三人一起去，手機是我的，另一次則
          是以一千元向被告購買（詳見本院卷九十二年一月二日訊問筆錄）、被告
          是和開賓士的大哥一起來的，伊等將錢跟ＶＣＤ音響交給被告，毒品是那
          個大哥拿給被告，被告再拿給我們（詳見本院九十二年八月二十六日訊問
          筆錄）等語綦詳，並經被告自承其綽號為「雞仔村」無訛。
    （二）綜上所陳，證人丁○○、丙○○及乙○○等三人對於向被告購買之次數、
          交易地點、所購買之數量、所持以交換之物品及與被告同行之人等互核均
          大致相符，雖就三次交易代價之一千元現金、行動電話及竊取之案外人葉
          國得所有ＶＣＤ音響組合等交易次序及易付卡數量為一張或二張所為證述
          ，因時日已久致記憶不清而有些許差異，然其物品項目之特殊，則證述甚
          明而無二致；且證人丁○○、丙○○於上開竊取ＶＣＤ音響組合之竊盜案
          件調查中亦坦承因染上吸毒惡習，缺錢花用而行竊，有本院九十年度易字
          第八六五號判決一紙在卷足憑；再查被告所辯：伊與九十年四月間左腿骨
          折開刀住院，更與證人等證述：交易當時被告腳行動不便一情，不謀而合
          ；至於證人乙○○迭經訊其參與購買之情節，亦能確認以ＶＣＤ音響組合
          換取毒品一節係由證人丁○○及丙○○兄弟所告知，其所參與當次係以行
          動電話（含易付卡一張）換取者，是以證人等歷次證詞仍屬合；另證人
          丁○○事後於本院審理中翻異前詞，先證稱伊於九十年三月因與被告兒子
          發生車禍方認識被告，伊之前不認識被告，更未向被告購買安非他命，乃
          係向綽號「二齒」男子購買毒品，嗣改稱伊認識被告已數年，伊等係向綽
          號「大仔」之男子購買毒品，被告僅居間聯絡等詞，其證詞前後矛盾，顯
          係受脅迴護被告之詞，與事實不符，自不可採。足見渠等確曾向被告購買
          第二級毒品安非他命，從而被告所辯，顯係卸責之詞，委無足採。
二、被告於心智正常之狀態下，販賣安非他命予丙○○、丁○○及乙○○等三人，足
    見被告對此行為乃係有所認識，且有意使其發生，足證主觀上對此有故意之犯意
    甚明。另參之近年來安非他命危害社會日益嚴重，治安機關對於查緝非法販賣及
    吸食安非他命等工作，無不嚴加執行，各傳播媒體對政府大力掃毒之決心亦再三
    報導，設若無利可圖，衡情當無甘冒被查獲移送法辦之危險，而為販賣安非他命
    ，顯見被告營利之意圖至為灼然。是而被告連續販賣安非他命之犯行，事證明確
    ，犯行足堪認定。
三、按甲基安非他命屬毒品危害防制條例第二條第二項第二款經主管機關公告所定相
    類於安非他命之第二級毒品，被告三次販賣第二級毒品甲基安非他命，核其所為
    ，均係犯該條例第四條第二項之販賣第二級毒品罪。被告販賣前、後持有毒品之
    低度行為，為販賣毒品之高度行為所吸收，不另論罪。被告與綽號「兄仔」之不
    詳姓名、年籍成年男子間，具有犯意聯絡及行為分擔，為共同正犯。被告先後三
    次販賣毒品行為，皆時間緊接、犯罪構成要件相同，顯係基於概括犯意為之，應
    依刑法第五十六條連續犯規定論以一罪，並加重其刑，本刑為無期徒刑部分不加
    重。查被告曾因麻醉藥品管理條例案件，經本院以八十六年易字第一八九五號判
    處有期徒刑七月，經上訴臺灣高等法院臺南分院以八十六年上易字第二八八八號
    撤銷原判決改判有期徒刑七月確定，於民國八十七年九月二十五日執行完畢，有
    臺灣高等法院被告全國前案紀錄表在卷可按，其受有期徒刑之執行完畢，五年以
    內再犯本件有期徒刑以上之罪，為累犯，應依刑法第四十七條規定遞加重其刑，
    本刑為無期徒刑部分不加重。又被告係於九十年六月二日，販賣第二級毒品予證
    人丁○○、丙○○兄弟，有證人丁○○、丙○○及乙○○於本院調查中指述綦詳
    ，又證人乙○○於九十年六月一日甫因勒戒完畢出所，有其監所資料報表一紙附
卷可考，證人記憶有所依恃，所指時間當更為準確，是公訴意旨誤認該次犯罪時
    間為九十年四月中旬，尚有未洽，附此說明。爰審酌被告素行不佳，販賣毒品係
    為遂其私利而戕害他人身心健康，對國家社會有重大不良影響，事後否認犯行，
    態度非佳及其他一切情狀，量處如主文所示之刑，以資儆懲。再被告販賣第二級
    毒品安非他命予證人丁○○、丙○○及乙○○，因而獲得一千元之現金、ＶＣＤ
    音響組合一組及行動電話一支（易利信牌，含易付卡一張），為其犯罪所得之財
    物，亦應依毒品危害防制條例第十九條第一項之規定沒收，現金一千元如全部或
    一部不能沒收時，以其財產抵償之；ＶＣＤ音響組合一組及行動電話一支（易利
    信牌，含易付卡一張），如全部或一部不能沒收時，追徵其價額。
據上論斷，應依刑事訴訟法第二百九十九條第一項前段，毒品危害防制條例第四條第
二項、第十九條第一項，刑法第十一條、第二十八條、第五十六條、第四十七條，判
決如主文。
本案經檢察官陳鈴香到庭執行職務
中    華    民    國      九十二      年        九      月      九    日
                          臺灣嘉義地方法院刑事第一庭
                              審判長法  官  夏  金  郎
                                    法  官  黃  仁  勇
                                    法  官  陳  俞  婷
右正本證明與原本無異。
如不服本判決，應於判決送達後十日內向本院提出上訴狀( 應附繕本 )。告訴人或被
害人如對於本判決不服者，應具備理由請求檢察官上訴，其上訴期間之計算係以檢察
官收受判決正本之日期為準。
中    華    民    國      九十二      年        九      月      九    日
                                    書記官  李  彩  娥
附錄法條
毒品危害防制條例第四條
製造、運輸、販賣第一級毒品者，處死刑或無期徒刑；處無期徒刑者，得
併科新臺幣一千萬元以下罰金。
製造、運輸、販賣第二級毒品者，處無期徒刑或七年以上有期徒刑，得併
科新臺幣七百萬元以下罰金。
製造、運輸、販賣第三級毒品者，處五年以上有期徒刑，得併科新臺幣五
百萬元以下罰金。
製造、運輸、販賣第四級毒品者，處三年以上十年以下有期徒刑，得併科
新臺幣三百萬元以下罰金。
製造、運輸、販賣專供製造或施用毒品之器具者，處一年以上七年以下有
期徒刑，得併科新臺幣一百萬元以下罰金。
前五項之未遂犯罰之。


司法院資訊處製作；財團法人民間司法改革基金會備份。
